en: Veal quenelles
fr: Quenelles de veau
hr: Teleći quenelles
nl: Kalfsvleesquenelle

en: Veal quenelle in sauce
fr: Quenelle de veau en sauce, Quenelles de veau sauce financière

en: Poultry quenelle
fr: Quenelle de volaille

en: Chicken quenelles
fr: Quenelles de poulet
hr: Pileći quenelles
nl: Kipquenelle

en: Poultry quenelle in sauce
fr: Quenelle de volaille en sauce

en: Plain quenelles
fr: Quenelles nature
hr: Obični quenelles
nl: Natuurquenelles

en: Quiches
de: Quiches
es: Quiche
fi: suolaiset piirakat
fr: Quiches, Quiches salées, Quiche salée, Quiche
hr: Quichevi
it: Quiches
ja: キッシュ
nl: Quiches

en: Salted crumbles
fr: Crumbles salés

en: Lorraine quiche, Quiche Lorraine, Eggs and lardoons quiche
de: Quiche Lorraine
fi: quiche lorraine
fr: Quiches lorraines, quiche lorraine
hr: Lorraine quiche
it: Quiche lorraine
ja: キッシュ・ロレーヌ
nl: Quiche Lorraine

en: Frozen Lorraine quiche, Frozen quiche Lorraine, Frozen eggs and lardoons quiche
de: Gefrorene Quiche Lorraine
fr: Quiches lorraines surgelées, quiche lorraine surgelée
hr: Smrznuti lorraine quiche

en: Quiches with bacon
de: Quiche mit Speck
fr: Quiches aux lardons
he: קישים עם בייקון
hr: Quichevi sa slaninom

en: Onion tart
fr: Tarte à l'oignon

en: Quiches with vegetables
fr: Quiches aux légumes
hr: Quichevi s povrćem
nl: Groentequiches

en: Quiches with fish, Fish quiches
fr: Quiches au poisson, tartes au poisson
hr: Quiche s ribom
nl: Quiche met vis

en: Salmon quiches, Quiches with salmon, Salmon pies, Salmon tarts
fr: Quiches au saumon, tartes au saumon, Quiche au saumon, tarte au saumon

en: Leek quiche, Leek tart, Leek pie
fr: Quiches au poireau, quiche au poireau, tartes aux poireaux, tartes au poireau, Tarte aux poireaux, Tourte aux poireaux
hr: Quiche od poriluka
nl: Preitaart
pt: Quiche de alho-poró

en: Prepared salads
bg: Готови салати
ca: Amanides preparades
de: Fertigsalate
es: Ensaladas preparadas
fi: valmiit salaatit
fr: Salades composées, salade composée, salades préparées
he: סלטים מוכנים
hr: Pripremljene salate
hu: Előkészített saláták
it: Insalate pronte
lt: Paruoštos salotos
nl: Opgemaakte salades
pl: Gotowe sałatki
ru: Готовые салаты
zh: 预制沙拉

en: Prepared wakame salads
fr: Salades préparées de wakame

en: Olivier salads, Russian salads, Stolichny salads
ar: سلطة أوليفيه
az: Oliviye salatı
be: Гарошак
bg: Руска салата
ca: Ensalada russa
cs: Salát Olivier
da: Italienske salater
de: Salat Olivier
el: Ρωσική σαλάτα
eo: Olivjej
es: Ensalada rusa
et: Olivier' salat
eu: Errusiar entsaladilla
fa: سالاد الویه
fi: Venäläinen salaatti
fr: Salades russes, Salade russe
gl: Ensalada rusa
hi: ओलिविये सलाद
hr: Ruska salata
hu: Orosz hússaláta
hy: Օլիվիե
id: Salad olivier
it: Insalata russa
ja: オリヴィエ・サラダ
jv: Salad Olivier
ko: 올리비예
lb: Olivierzalot
lt: Baltoji mišrainė
lv: Olivjē salāti
mk: Руска салата
my: ဟင်းရွက်သုပ်
nl: Russische salade
nn: Russisk salat
pl: Sałatka jarzynowa
pt: Salada russa
ru: Оливье
sl: Francoska solata
sq: Sallatë ruse
sr: Руска салата
sv: Legymsallader, Sallad Olivier
tg: Оливйе
tr: Rus salatası
tt: Оливье
uk: Олів'є
ur: اولیویئر سلاد
uz: Olivye
vi: Xa lát Nga
zh: 俄国沙拉

en: Buddha Bowl
fr: Buddha Bowl